臺灣臺中地方法院刑事判決　　　　　　　　　　　　九十二年度易字第二五六七號
　　公　訴　人　臺灣臺中地方法院檢察署檢察官
　　被　　　告　甲○○
　　　　　　　　乙○○
右列被告等因妨害家庭案件，經檢察官提起公訴（九十二年度偵字第一四五五四號）
，本院判決如左：
    主  文
甲○○有配偶而連續與人通姦，處有期徒刑參月，如易科罰金，以參佰元折算壹日。
乙○○連續與有配偶之人相姦，處有期徒刑參月，如易科罰金，以參佰元折算壹日。
    事  實
一、甲○○於民國九十年八月八日與丙○○結婚，為有配偶之人，詎乙○○明知甲○○為有配偶之人，其二人竟分別基於相姦與通姦之概括犯意，自民國九十一年三
    月間起至九十二年六月間止，在臺中縣豐原市○○路不詳地址租屋處連續通、相
    姦多次，甲○○並於九十二年一月二十二日產下一子，嗣九十二年四月七日，在
    金門服兵役之丙○○返家時，經家人告知曾於同年三月間接獲臺中縣大里市戶政
    事務所人員催報新生兒戶口，始悉上情。
二、案經丙○○訴請臺灣臺中地方法院檢察署檢察官偵查起訴。
    理  由
一、右揭事實，業據被告甲○○於本院審理中坦承不諱；訊據被告乙○○於本院固坦
    承自九十一年三月間起至九十二年六月間止與被告甲○○連續相姦，且自九十一
    年四、五月間起即知悉甲○○係有配偶之人等事實（本院卷第二十七、二十八頁
    筆錄），惟辯稱：伊於九十一年四、五月前並不知道被告甲○○係有配偶之人云
    云。經查：
（一）右揭事實，業據告訴人丙○○指述在卷，證人郭天福即被告甲○○之父親於檢
      察官偵訊中亦證稱：伊有告知被告乙○○甲○○係有配偶之人等語，此外，並
      有被告甲○○之戶籍謄本、台中縣大里市戶政事務所戶籍登記催告書、「甲○○之子」出生證明書各一紙在卷可按，足認被告甲○○之自白與事實相符。
（二）被告乙○○於警詢及檢察官偵訊中供稱：伊與告訴人丙○○之弟劉傑銘為朋友
      關係，且伊與被告甲○○係經由劉傑銘介紹交往認識等語（九十二年度偵字第
      一四五五四號卷第七、十八頁），核與證人陳政宇於檢察官偵訊中證稱：甲○○係由劉銘傑帶同前往參與聚會，約隔一星期後甲○○始與乙○○交往等語相
      符（同前偵卷第三十一頁），則以劉傑銘與丙○○兄弟關係之親，劉傑銘於介
      紹被告甲○○與被告乙○○認識時，衡情自應表示其與被告甲○○之關係，要
      無刻意隱瞞被告甲○○為其兄嫂之可能，堪認被告乙○○與被告甲○○於認識
      之初應已知悉被告甲○○為有配偶之人，被告乙○○所辯顯不足採。
（三）綜上所述，被告乙○○所辯顯不可採，而被告甲○○之自白與事實相符，本案
      事證明確，被告甲○○、乙○○犯行均堪以認定。
二、核被告甲○○所為，係犯刑法第二百三十九條前段之通姦罪，被告乙○○所為係
    犯同條後段之相姦罪。被告二人先後多次通姦及相姦之行為，時間緊接，犯罪構
    成要件相同，顯係基於概括犯意而反覆為之，為連續犯，均應依刑法第五十六條
    之規定論以一罪，並各加重其刑。爰審酌被告甲○○、乙○○之行為對告訴人丙○○婚姻所造成之影響非輕，犯罪後迄未能與告訴人達成和解，惟婚姻共同生活
    基礎之維持，應出於夫妻雙方之情感及信賴等關係，而非全歸咎於一方，被告二
    人犯罪後尚能坦承大部分犯行等一切情狀，分別量處如主文所示之刑，並均諭知
    易科罰金之折算標準，以示懲儆。
據上論斷，應依刑事訴訟法第二百九十九條第一項前段，刑法第五十六條、第二百三
十九條、第四十一條第一項前段，罰金罰鍰提高標準條例第二條，判決如主文。
中      華      民      國      九十三      年      三      月   十六  日
                                臺灣臺中地方法院刑事十一庭
                                  審判長法  官  蔡  名  曜
                                        法  官  蔡  美  華
                                        法  官  郭  書  豪
右正本證明與原本無異。
如不服本判決，應於判決送達後十日內向本院提出上訴狀，上訴於臺灣高等法院臺中
分院( 須附繕本 )。
                                        書記官
中      華      民      國      九十三      年      三      月   十六  日
附錄論罪法條：
刑法第二百三十九條：
有配偶而與人通姦者，處一年以下有期徒刑。其相姦者亦同。
